臺灣高雄地方法院刑事判決　　　　　　　94年度易字第1414號
公　訴　人　臺灣高雄地方法院檢察署檢察官
被　　　告　丙○○
被　　　告　丁○○
共　　　同
選任辯護人　林春華律師
上列被告因傷害等案件，經檢察官提起公訴（94年度偵字第1180
2 號），本院判決如下：
    主  文
丙○○、丁○○均無罪。
    理  由
壹、程序方面
一、按刑事訴訟法上「證據排除原則」，係指將具有證據價值，
    或真實之證據因取得程序之違法，而予以排除之法則。而私
    人之錄音、錄影之行為所取得之證據，應受刑法第315 條之
    1 與通訊保障及監察法之規範，私人違反此規範所取得之證
    據，固應予排除。惟依通訊保障及監察法第29條第3 款之規
    定「監察者為通訊之一方或已得通訊之一方事先同意，而非
    出於不法目的者，不罰」，通訊之一方非出於不法目的之錄
    音，所取得之證據，即無證據排除原則之適用（最高法院92
    年度台上字第2677號判決參照）。本件被告丙○○於94年8
    月25日以私人電話與案發當日在場之己○○聯繫，業經通話
    之一方即被告丙○○予以錄音；及證人郭素綾即告訴人之妻
    於94年2 月5 日以私人電話與案發當日在場之己○○聯繫，
    業經通話之一方即證人郭素綾予以錄音，前開錄音之內容均
    為確認案發當日被告丁○○、丙○○與告訴人庚○○間發生
    衝突之情形，且錄取錄音帶之目的係為保留被告二人與告訴
    人間於案發當日發生衝突過程之證據，均非出於不法之目的
    ，並無任何竊聽或竊錄他人之行為，而證據排除之目的係在
    杜絕偵察機關之違法搜索、監察，而未及於私人之合法蒐證
    行為，依照前開最高法院判決意旨，前開錄音取得之證據（
    即錄音帶及其內容），即具有證據能力，合先敘明。
二、高雄市立小港醫院於93年6 月23日開立之診斷證明書，係小
    港醫院之醫師於業務上製作之證明文書，依刑事訴訟法第15
    9條之4第2款規定，得為證據。
三、被告以外之人於審判外之言詞或書面陳述，除法律有規定者
    外，不得作為證據；再被告以外之人於檢察事務官、司法警
    察官或司法警察調查中所為之陳述，與審判中不符時，其先
    前之陳述具有較可信之特別情況，且為證明犯罪事實存否所
    必要者，得為證據經查，刑事訴訟法第159 條之1 、第159
    條之2 分別定有明文。經查：告訴人庚○○於93年10月4 日
    司法警察調查中所為之陳述，為被告以外之人於審判外之陳
    述，屬於傳聞證據，而告訴人於司法警察調查中所為之陳述
    ，與其於94年9 年28日審判中所為之陳述，並無不符，辯護
    人復爭執告訴人警詢筆錄之證據能力，揆諸前揭說明，告訴
    人前開於警詢中所為陳述，應無證據能力。至被告丁○○另
　　案（高雄地檢署93年度偵字第23313號傷害案）對庚○○所
  　提出之93年7月26日刑事告訴狀，其上所載有關被告丙○○
    上前制伏告訴人之部分，業據被告丁○○於本院審理時供稱
    ：這是代書幫忙寫的等語（見本院卷第163頁），即該書狀
    上不利於被告丙○○之部分，屬被告丙○○以外之人於審判
    外之書面陳述，揆諸前揭說明，亦無證據能力。
四、按刑事訴訟法關於證人之訊問，採具結制度，其用意在擔保
    證言之真實性及憑信性，並提高證人之責任心及警戒心，使
    為誠實之陳述，是具結乃證言真實性之程序擔保，故刑事訴
    訟法第158 條之3 明定：「證人、鑑定人依法應具結而未具
    結者，其證言或鑑定意見，不得作為證據」。查告訴人係被
    告以外之人，其於94年4 月20日、27日偵訊中所述有關被告
    丁○○強拉其下車及被告丙○○將其撲倒在地致其受傷等情
    ，本質上屬於以證人身份證述被害經過，且無依法不得命其
    具結之原因，然檢察官於偵查中在94年4 月20日、27日訊問
    告訴人時，均未命其具結，揆諸前揭說明，告訴人前開於偵
    查中之證言，應無證據能力。
貳、實體方面
一、公訴意旨略以：被告丁○○為庚○○之父，被告丙○○則係
    庚○○之弟，渠等間分別具有家庭暴力防治法第3 條第3 款
    、第4 款所定之家庭成員關係。緣丁○○與庚○○間有新台
    幣（下同）50萬元之債權債務糾紛，丁○○之么兒丙○○前
    曾告知庚○○，將於民國93年6 月13日，至高雄市小港區二
    苓187 號拿回50萬元，嗣於該日晚間8 時10分許，丙○○如
    期前往，要求庚○○清償欠款，惟為庚○○所拒絕。丁○○
    見丙○○許久未歸，亦於同日晚間10時許到場查看，因見庚○○在高雄市○○區○○路180 號華南商業銀行前，正欲乘
    車離去，且並無還錢之意，竟基於以強暴手段妨害人行使權
    利之犯意，伸手打開該車之右後車門，並強行將庚○○自車
    上拉下，以此強暴方式，妨害庚○○搭車離去之權利，而庚○○下車後，即徒手毆打丁○○之頭部及胸部多下，丁○○
    因而受有頭皮血腫及頭部全身多處摩擦傷等傷害（庚○○涉
    嫌傷害直系尊親屬部分，現於本院以94年度簡上字第486 號
    審理中）。丙○○見其父遭到毆打，亦基於以強暴手段妨害
    人行使權利及傷害之犯意，將庚○○撲倒在地，使其無法起
    身，以此強暴方式妨害庚○○行使自由行動之權利，並致庚○○受有左手肘擦挫傷（約2 公分）及左膝擦挫傷（約2 公
    分）之傷害。因認被告丁○○涉犯刑法第304 條第1 項之強
    制罪嫌，被告丙○○則涉犯刑法第277 條第1 項之普通傷害
    罪嫌及同法第304 條第1 項之強制罪嫌。
二、公訴人認被告二人涉有前揭犯行，係以：(1)告訴人庚○○之
    指述；(2)被告丁○○之供述；(3)被告丙○○之供述；(4)證人
    郭素綾於偵查中之證述；(5)證人黃哲人醫師於偵查中之證述
    ；(6)證人郭素綾與案外人己○○間對話（94年2 月5 日）之
    錄音譯文及高雄地檢署檢察官勘驗筆錄；(7)93年6 月23日開
    立之診斷證明書；(8)被告丁○○另案（高雄地檢署93年度偵
    字第23313 號傷害案）對庚○○所提出之93年7 月26日刑事
    告訴狀等證據資料為其論斷之依據。訊據被告二人固坦承於
    上揭時地，與告訴人庚○○商談有關償還欠款情事，惟堅決
    否認有何傷害或以強暴手段妨害告訴人行使權利犯行，被告
    丁○○辯稱：伊到現場時，告訴人與己○○、戊○○正欲一
    同搭車離去，伊只是要叫告訴人下車談一談，告訴人就下車
    毆打伊的頭、胸部，伊根本沒有將告訴人從正在倒退之車子
    內強行拉下車，反而是告訴人自己下車打人等語；被告丙○○則辯稱：伊是看到告訴人毆打伊父親丁○○，趕快上前保
    護父親，並擋在父親前面，根本沒有碰觸告訴人之身體，並
    無將告訴人撲倒在地，致告訴人受傷等語。
三、按「犯罪事實應依證據認定，無證據不得認定犯罪事實」、
    「不能證明被告犯罪者，應諭知無罪之判決」，刑事訴訟法
    第154 條第2 項、第301 條第1 項分別定有明文。又事實之
    認定，應憑證據，如未能發現相當證據，或證據不足以證明
    ，自不能以推測或擬制之方法，為裁判基礎；且認定不利於
    被告之事實須依積極證據，苟積極證據不足為不利於被告事
    實之認定時，即應為有利於被告之認定；另認定犯罪事實所
    憑之證據，雖不以直接證據為限，間接證據亦包括在內，然
    而無論直接證據或間接證據，其為訴訟上之證明，須於通常
    一般之人均不致有所懷疑，而得確信其為真實之程度者，始
    得據為有罪之認定，倘其證明尚未達到此一程度，而有合理
    之懷疑存在而無從使事實審法院得有罪之確信時，即應由法
    院為諭知被告無罪之判決（參照最高法院40年度台上字第86
    號、30年度台上字第816 號、76 年 度台上字第4986號判例
    意旨）。又刑事訴訟法第161 條已於民國91年2 月8 日修正
    公布，其第1 項規定：檢察官就被告犯罪事實，應負舉證責
    任，並指出證明之方法。因此，檢察官對於起訴之犯罪事實
    ，應負提出證據及說服之實質舉證責任。倘其所提出之證據
    ，不足為被告有罪之積極證明，或其指出證明之方法，無從
    說服法院以形成被告有罪之心證，基於無罪推定之原則，自
    應為被告無罪判決之諭知（參照最高法院92年台上字第128
    號判例）。
四、經查：
    (一)被告丁○○涉犯強制罪嫌部分：
     (1)公訴意旨以告訴人庚○○之指述，認被告丁○○確有以
       強暴手段妨害告訴人搭車離去之權利云云。然查：告訴
       人於本院審理時提出刑事陳述意見狀，表明其與被告丁○○間確有民事債權債務糾紛，現於本院民事庭以93 年
       度重訴字第424號審理中等情，有該陳述狀1份可稽（見
       本院卷第130至139頁），告訴代理人於94年4月20日偵查
       中復陳稱：案發當日被告丁○○、丙○○至案發地點欲
       找告訴人償還50萬元欠款，但告訴人根本沒有欠被告錢
       ，雙方協調不成等語在卷（見94年度發查字第1494 號卷
       第43頁），顯見告訴人與被告丁○○間確有債權債務糾
       紛，且已另案於本院民事庭審理中。本案被告丁○○既
       係為解決與告訴人間之債權債務糾紛而前往案發地點與
       告訴人協調，則告訴人所述有關與被告間就協調債權債
       務過程經過等情節，自具切身之利害關係。則告訴人在
       此切身之利害關係（尚有另案民事庭審理中）情形下，
       其所為不利被告之證述，自應較諸一般無利害關係人之
       證述予以更為嚴格之檢視，至少需無瑕疵可指，並有輔
       助事證而為佐證，方得採為認定被告犯罪事實之基礎，
       俾免告訴人誣指他人之危險。
     (2)告訴人於94年9 月28日本院審理時雖證稱：被告丁○○
       強行打開車門，拉住伊胸前衣服將伊從車子內拉出來等
       語（見本院卷第116 頁）。然查：目擊證人乙○○於本
       院審理時證稱：案發當天伊與弟弟丙○○和告訴人討論
       50 萬元債款的事情，談完後，告訴人與伊之二叔戊○○
       、三叔己○○就一起過馬路到對面之華南銀行要開車離
       去，伊之母親商余香也有到場，之後被告丁○○才到，
       丁○○停好機車後，也過馬路到對面之華南銀行，停在
       三叔己○○之車門旁，伊「沒有」看到被告丁○○將告
       訴人拉下車，反而是告訴人從車子之右後車門下車，就
       打被告丁○○等語（見本院卷第110至113頁），目擊證
       人商余香於偵查中復證稱：案發當天，告訴人與戊○○
       、己○○正要一起坐車離開，被告丁○○就去車旁要開
       車門，告訴人就衝下車並出手打被告丁○○，被告丁○○頭部、胸部均受傷，且因跌倒致手腳受傷（證人商余
       香當庭落淚）等語（見94年發查字第1494號卷第21頁）
       ，且有被告丁○○受有頭皮血腫、全身多處摩擦傷之高
       雄市立小港醫院所開立之案發當日（93年6月13日）診斷
       證明書可佐。審諸證人乙○○係告訴人之妹、被告丁○○之女，證人商余香則係告訴人之母、被告丁○○之妻
       ，均屬至親，人倫天性，衡情該等證人當不至於一致捏
       造上開事實，故意陷告訴人於不孝而迴護被告丁○○為
       是，被告丁○○辯稱：伊沒有強行將告訴人拉下車，反
       而是告訴人衝下車打伊等語，尚非無據。
     (3)參以告訴人於本院審理時陳稱：案發當時伊已經坐上己○○駕駛的車要離開，伊是坐在「駕駛座後面（即左後
       座）」，被告丁○○跑過來把「右後車門」打開，把伊
       從車內拉出來等語（見本院卷第116 頁），證人乙○○
       於本院審理時復證稱：告訴人當時要離去時是坐在車子
       的「左後座」，之後被告丁○○趕到後，看到告訴人從
       車子之「右後車門」下車等語（見本院卷第110 頁），
       被告丁○○亦供稱：案發當時告訴人所乘坐之車輛正在
       倒車，伊到車子之右前車門要講話，告訴人就從「右後
       車門」出來等語（見本院卷第115 頁），就告訴人搭乘
       自小客車欲離去時之座位係在車內之「駕駛座正後方（
       即左後座）」、告訴人係由上揭自小客車之「右後車門
       」下車等節，告訴人、證人乙○○、與被告丁○○間之
       陳述均互核相符。則衡諸告訴人正值青壯（民國58年12
       月28日出生）且其於本院審理到庭具結作證時，經本院
       觀其外表確係身材魁武之成年男子無疑，而被告丁○○
       係告訴人之父且已年逾半百（民國37年5月25日出生），
       相較於告訴人之體型外貌，被告丁○○僅係身材弱小之
       中年男子，以告訴人與被告丁○○之年歲、身型、體能
       氣力狀況及告訴人原係坐在上揭自小客車內之「左後座
       」上，而被告丁○○則係站於該自小客車之「右側車門
       」旁等情境，身型顯較瘦弱之中年被告丁○○究係何以
       能將正值壯年且身型魁武之告訴人由上揭車輛之「左後
       座」，強行自該車之「右後車門」拉下車？告訴人所指
       述之情節誠屬難以想像，實有違一般人之認知，上開指
       述尚有合理可疑之處。況告訴人於本院審理時證稱：被
       告丁○○看見伊在車內，就跑過來打開車子右後車門，
       強行拉伊胸前衣服，要把伊拉下車，伊因為不舒服所以
       「順勢出去」，伊被拉出來時就把被告丁○○推開等語
       （見本院卷第116、117頁），益徵告訴人究係自行由右
       後車門下車抑或遭被告強行拉下車等情，告訴人指述含
       糊不清。
     (4)公訴意旨復以證人郭素綾偵查中之證述、證人郭素綾與
       案外人己○○間對話（94年2月5日）之附表一所示錄音
       內容譯文及高雄地檢署檢察官勘驗筆錄，認被告丁○○
       確有以強暴手段妨害告訴人搭車離去之權利云云。而證
       人郭素綾即告訴人之妻於偵查中固證稱：伊於案發當天
       不在現場，但事後見到告訴人時發現告訴人後頸紅紅的
       ，告訴人對伊說是遭被告丁○○從車上拉下來造成的，
       伊於94年2月5日撥打私人電話給案發當天在場之己○○
       ，詢問當時的情形，己○○在電話中有說是被告丁○○
       將告訴人從車上拉出來等語在卷（見94年度發查字第
       1494 號卷第32頁），且有告訴人所提出之94年2月5日電
       話錄音譯文（見94年發查字第1494號卷第56頁），載有
       附表一所示之譯文內容，並經檢察官於94年6月30日勘驗
       屬實，有高雄地檢署檢察官勘驗筆錄可憑（見94年度偵
       字第11802號卷第23頁）。然查：依證人郭素綾上開證述
       ，其並未目睹告訴人遭被告丁○○強行拉下車之情形，
       而其指稱告訴人返家時後頸有發紅之情形，亦未目睹係
       何人造成，是證人郭素綾所證述不利於被告丁○○之內
       容既均為他人轉告而非親見親聞，自不得遽採為不利被
       告丁○○之認定。又被告丙○○與案外人己○○間94年8
       月25日電話錄音譯文（見本院卷第22、23頁），載有附
       表二所示譯文內容，顯見案外人己○○就案發當時之現
       場發生狀況為何，先後於私人電話中所述不一致，而其
       於本院審理時復到庭拒絕作證（見本院卷第158頁），是
       案外人己○○所為附表一所示之電話錄音內容是否確與
       事實相符，自在疑似之間，自不足以附表一所示內容之
       錄音譯文及高雄地檢署檢察官勘驗筆錄輔助佐證被告己○○有以強暴手段妨害告訴人搭車離去情事。
    (二)被告丙○○涉犯強制罪嫌、傷害罪嫌部分：
     (1)公訴意旨以告訴人庚○○之指述，認被告丙○○確有以
       強暴手段將告訴人撲倒在地致告訴人受傷云云。經查：
       告訴人於94年9月28日本院審理時雖證稱：被告丙○○見
       伊遭被告丁○○強行拉出車外後，就立刻從對面跑過來
       ，把伊壓在地上，致伊受傷等語（見本院卷第116頁）。
       然查：目擊證人乙○○於本院審理時證稱：伊看到告訴
       人從車子之右後車門下車打被告丁○○之頭、胸部，然
       後看到告訴人自己有跌倒，戊○○、己○○隨即也下車
       ，之後丙○○才趕快過馬路，也就是丙○○過馬路到華
       南銀行前時告訴人已經倒在地上，丙○○並無動手打告
       訴人，也沒有將告訴人撲倒在地等語（見本院卷第110至
       114頁），被告丁○○於偵查中及另案（94年度簡字第
       623號）本院訊問時以證人身分均一致具結證稱：告訴人
       一看到伊就下車用拳頭打伊之胸部，伊就倒在地上，後
       來是戊○○、己○○看到馬上下車，戊○○把伊扶起來
       ，丙○○則擋在伊與告訴人中間等語（見94年度發查字
       第1494號卷第19頁、94年度簡字第623號卷內94年3月10
       日訊問筆錄）。審諸證人乙○○係告訴人之妹、被告丙○○之姊，證人丁○○則係告訴人與被告丙○○之父，
       均屬至親，人倫天性，衡情該等證人當不至於一致捏造
       上開事實，故意陷告訴人於不孝而迴護被告丙○○為是
       。況告訴人於本院審理時已稱：伊遭被告丁○○從車內
       拉出來時就「把被告丁○○推開」等語（見本院卷第116
       頁），而被告丁○○於案發當日確受有頭皮血腫、全身
       多處摩擦傷之等傷害，有高雄市立小港醫院診斷證明書
       可稽（見上揭偵卷第11頁），核與跌倒在地致傷等情相
       符，反觀告訴人所提出之診斷證明書（見94年度發查字
       第1494號卷第36頁），其所受左手肘擦挫傷、左膝擦挫
       傷之傷害，顯較本案被告丁○○所受之頭皮血腫、全身
       多處摩擦傷之傷害為輕，果若被告丙○○確有傷害告訴
       人且將其強行撲倒在地之故意，告訴人所受之傷害恐非
       如此而已為是，越顯被告丙○○辯稱：伊是見父親（即
       被告丁○○）倒在地上，關心父親傷勢，趕快過馬路，
       並擋在父親前面，沒有將告訴人撲倒在地等語，尚非無
       據。
     (2)公訴意旨復以證人郭素綾偵查中之證述、證人郭素綾與
       案外人己○○間對話（94年2月5日）之附表三所示錄音
       內容譯文及高雄地檢署檢察官勘驗筆錄，認被告丙○○
       確有將告訴人撲倒在地成傷云云。而證人郭素綾即告訴
       人之妻於偵查中固證稱：伊於案發當天不在現場，但事
       後見到告訴人時發現告訴人手腳有擦傷，告訴人對伊說
       是遭被告丙○○壓在地上致傷的，伊於94年2月5日撥打
       私人電話給案發當天在場之己○○，詢問當時的情形，
       己○○在電話中有說是被告丙○○將告訴人壓在地上等
       語在卷（見94年度發查字第1494號卷第32頁），且有告
       訴人所提出之94年2月5日電話錄音譯文（見94年發查字
       第1494號卷第56頁），載有附表三所示之譯文內容，並
       經檢察官於94年6月30日勘驗屬實，有高雄地檢署檢察官
       勘驗筆錄可憑（見94年度偵字第11802號卷第23頁）。然
       查：依證人郭素綾上開證述，其並未目睹告訴人遭被告
       丙○○撲倒在地之情形，而其指稱告訴人返家時手腳有
       擦傷之情形，亦未目睹係何人造成，是證人郭素綾所證
       述不利於被告丙○○之內容既均為他人轉告而非親見親
       聞，自不得遽採為不利被告丙○○之認定。又被告丙○○與案外人己○○間94年8月25日電話錄音譯文（見本院
       卷第22、23頁），載有附表四所示譯文內容，顯見案外
       人己○○就案發當時之現場發生狀況為何，先後於私人
       電話中所述不一致，而其於本院審理時復到庭拒絕作證
       （見本院卷第158頁），是案外人己○○所為附表三所示
       之電話錄音內容是否確與事實相符，自在疑似之間，自
       不足以附表三所示內容之錄音譯文及高雄地檢署檢察官
       勘驗筆錄輔助佐證被告己○○有以強暴手段妨害告訴人
       搭車離去情事。
     (3)至告訴人所提出之高雄市立小港醫院診斷證明書（見94
       年度發查字第1494號卷第36頁），雖載有告訴人受左手
       肘擦挫傷、左膝擦挫傷等傷害，然該診斷證明書所開立
       之日期係93年6月23日，醫師囑言欄上並載明：告訴人係
       93年6月23日門診就醫等情，是告訴人之就診期間與案發
       當日（93年6月10日）已差距10日之久，且出具該診斷證
       明書之黃哲人醫師於偵查中證稱：依據病歷上記載，告
       訴人於就診時左肘、左膝傷口均已結痂，伊只能確認這
       不是就診當日所受的傷，至於是多久前受的傷無法判斷
       ，而結痂程度病歷上無記載，伊無法回答結痂程度等語
       （見94年度發查字第1494號卷第65頁背面），是有關告
       訴人所受上揭傷勢究於何時造成，尚屬有疑，自不能以
       推測或擬制之方法遽為不利於被告之認定。
五、綜上所述，被告丁○○究否確有被訴以強暴手段妨害告訴人
    搭車離去，及被告丙○○究否確有將告訴人撲倒在地致告訴
    人受傷等犯行，本院認為均仍存有合理之懷疑，尚未到達確
    信其為真實之程度。而公訴人所提出之證據，尚不足為被告
    二人有罪之積極證明，其指出證明之方法，亦無從說服法院
    以形成被告二人有罪之心證，揆諸前揭說明，本院自應為被
    告二人為無罪之諭知。
據上論斷，應依刑事訴訟法第301 條第1 項，判決如主文。
本案經檢察官甲○○到庭執行職務。
中　　華　　民　　國　　94　　年　　11　　月　　23　　日
                  刑事第三庭   審判長法　官  張意聰
                                     法　官  施添寶
                                     法　官  郭瓊徽
以上正本證明與原本無異。
如不服本判決，應於收受送達後10日內向本院提出上訴書狀。
中　　華　　民　　國　　94　　年　　11　　月　　24　　日
                                     書記官  陳瓊芳
附表一
┌────┬─────────────────────┐
│通話時間│通話內容                                  │
├────┼─────────────────────┤
│94年2 月│郭素綾：那天（93年6 月13日）你跟二叔（商建│
│5 日    │（告訴  晃去評理，丙○○、乙○○先去說理，│
│(見94年 │人之妻）講不出任何結果，然後被告丁○○當場│
│度發查字│        時，告訴人庚○○要坐二叔車走人，被│
│第1494號│        告丁○○就把告訴人拉下來，是不是這│
│卷第32頁│        樣。                              │
│)       │己○○：對呀                              │
│        │（告訴                                    │
│        │人之三                                    │
│        │叔）                                      │
└────┴─────────────────────┘
附表二
┌────┬─────────────────────┐
│通話時間│通話內容                                  │
├────┼─────────────────────┤
│94年8月 │丙○○：當時你被錄音時，講我爸爸 (指被告商│
│25日    │        建昇)將告訴人庚○○拉下車，有沒有 │
│(見本院 │        這件事？                          │
│卷第22頁│己○○：告訴人在車上，你爸爸 (指被告丁○○│
│)       │        )要如何把告訴人拉下車呢？當時要準 │
│        │         備離開，我們要走了車子裡面的門是 │
│        │         鎖著沒有打開，外面要怎樣打開呢   │
├────┼─────────────────────┤
│94年8月 │丙○○：我又問你，別人講說錄音帶裡面有你，│
│25日 (見│        為什麼？                          │
│本院卷第│己○○：當時我馬虎隨便講話帶過去          │
│23頁)   │                                          │
└────┴─────────────────────┘
附表三
┌────┬─────────────────────┐
│通話時間│通話內容                                  │
├────┼─────────────────────┤
│94年2月 │郭素綾：對呀! 那庚○○把丁○○推開後，商育│
│5日     │        偉就衝向庚○○，把庚○○推倒按壓在│
│ (見94年│        地上。                            │
│發查字第│己○○：對! 對! 把庚○○制服，按壓在地上讓│
│149 4號 │        庚○○不能動，也不能起來。        │
│57頁)   │                                          │
└────┴─────────────────────┘
附表四
┌────┬─────────────────────┐
│通話時間│通話內容                                  │
├────┼─────────────────────┤
│94年8月 │丙○○：你 (三叔)自己說：我有沒有打他或推 │
│25日 (見│        開或對他怎樣?                     │
│本院卷第│己○○：當時我是看到庚○○倒在地上，然後你│
│23頁)   │        慢慢(因過馬路)走過來              │
│        │丙○○：對丫   所以你 (三叔)自己知道，他打│
│        │        完後自己 (庚○○)或自己退後不小心 │
│        │        跌倒在地上，我是不知道他自己是怎樣│
│        │        ? 那當時我才過去，是不是這樣      │
│        │己○○：我轉頭過去時，大家在混亂中時，我轉│
│        │        頭過去奇怪他 (庚○○)就躺在地上， │
│        │        你就慢慢(因過馬路)走過來          │
│        │丙○○：他(庚○○)一直要講說我打他，又講我│
│        │        說揣他的腳…等，一些不知道的事。  │
│        │己○○：他(庚○○)可能自己亂講的          │
│        │丙○○：我又問你，別人講說錄音帶裡面有你，│
│        │        為什麼？當時你講到這些事，還是當時│
│        │        你為什麼要講這些呢?               │
│        │己○○：他 (庚○○他們)打電話來，當時我馬 │
│        │        虎隨便講話帶過去                  │
└────┴─────────────────────┘
